Config:
  hfst:
    Gen: ../../generator-gt-norm.hfstol
    Morph: ../../analyser-gt-norm.hfstol
  xerox:
    Gen: ../../generator-gt-norm.xfst
    Morph: ../../analyser-gt-norm.xfst
    App: lookup

Tests:



# todo:
# Proofread the gold standard (below)
# Then: run analyser, then correct.


  Noun - vaʼg: # Noun 72 'eng /est vagu/fin' - full paradigm
     vaʼg+N+Sg+Nom: [vaʼg, vag]
     vaʼg+N+Sg+Gen: [vaʼg, vag]
     vaʼg+N+Sg+Par: [vaʼggõ, vaggõ]
     vaʼg+N+Sg+Dat: [vaʼggõn, vaggõn]
     vaʼg+N+Sg+Ins: [vaʼgkõks, vagkõks]
     vaʼg+N+Sg+Ill: [vaʼggõ, vaggõ]
     vaʼg+N+Sg+Ela: [vaʼgstõ, vagstõ]
     vaʼg+N+Pl+Nom: vagūd
     vaʼg+N+Pl+Gen: vagūd
     vaʼg+N+Pl+Par: [vaʼgḑi, vagḑi]
     vaʼg+N+Pl+Dat: vagūdõn
     vaʼg+N+Pl+Ins: vagūdõks
     vaʼg+N+Pl+Ill: [vaʼgži, vagži]
     vaʼg+N+Pl+Ela: [vaʼgšti, vagšti]

